臺灣嘉義地方法院刑事判決
110年度易字第142號
公  訴  人  臺灣嘉義地方檢察署檢察官
被      告  施德政

上列被告因竊盜案件，經檢察官提起公訴（109年度偵字第10249
號、110年度偵字第1667號），本院判決如下：
    主  文
施德政犯攜帶兇器竊盜未遂罪，累犯，處有期徒刑肆月，如易科
罰金，以新臺幣壹仟元折算壹日；又犯攜帶兇器侵入住宅竊盜未
遂罪，累犯，處有期徒刑肆月，如易科罰金，以新臺幣壹仟元折
算壹日。
    事  實
一、施德政因欠缺生活花費，竟意圖為自己不法之所有，基於竊
    盜之犯意，分別為下列行為：
　㈠於民國109年8月22日凌晨2時21分，持客觀上可供作兇器使用
    之螺絲起子1把（未扣案），步行前往嘉義縣○○鄉○○村○○○00
    ○00號前，徒手伸入陳○○所有並停放於該處之車牌號碼000-0
    000號普通重型機車（車主登記為陳○○）龍頭下方之置物箱
    欲搜尋財物，然因該處並未置放任何財物而未能得逞。施德
    政旋走至陳○○所有並停放於隔壁之車牌號碼000-000號普通
    重型機車，接續徒手伸入該機車龍頭下方之置物箱欲搜尋財
    物，然因該處亦未置放任何財物而未能得逞。
　㈡於109年8月22日凌晨2時23分，持前揭螺絲起子，步行前往呂
    ○○位於嘉義縣○○鄉○○村○○○00○00號之住處，自未上鎖之大門
    侵入該住宅，徒手伸入呂○○所有吊掛在房間門口之牛仔褲口
    袋內欲搜尋財物，然口袋內並無任何財物，適呂○○起身察看
    ，施德政見狀旋自大門逃逸而未得逞。
　㈢嗣陳○○、呂○○報警處理，員警調閱監視錄影器畫面後，始循
    線查悉上情。
二、案經嘉義縣警察局水上分局報告臺灣嘉義地方檢察署檢察官
    偵查起訴。
    理  由
一、本案所引用之供述證據，檢察官及被告均同意有證據能力（
    見本院易字卷第75至76頁），本院審酌該等供述證據作成時
    情況，並無違法取證之瑕疵，與待證事實均具有關聯，以之
    作為證據應屬適當。又本案所引用之非供述證據，均與本件
    事實具有自然關聯性，且無證據證明係公務員違背法定程序
    所取得，是後述所引用之供述及非供述證據均有證據能力，
    先予敘明。
二、被告有於如事實欄一、㈠、㈡所示時間、地點，為竊取物品而
    分別在陳○○所有車牌號碼000-0000號、938-ELE號普通重型
    機車之龍頭下方置物箱搜尋財物，又進入呂○○之住處，在牛
    仔褲口袋內搜尋財物，然均未竊得任何物品等情，業經被告
    於警詢、偵訊、本院準備程序及審理時均坦承不諱（見嘉水
    警偵字第1100000847號卷【下稱警Ａ卷】第4至6頁，嘉水警
    偵字第1090024133號卷【下稱警Ｂ卷】第2至3頁，109年度偵
    字第10249號卷第55至56頁，本院易字卷第73至75、183至18
    4頁），並經證人即被害人陳○○於警詢、偵訊時（見警Ａ卷第
    7至9頁，110年度偵字第1667號卷【下稱偵1667卷】第68頁
    ）、呂○○於警詢、偵訊及本院審理時（見警Ｂ卷第5至6頁，
    偵1667卷第67至68頁，本院易字卷第174、176、179至180頁
    ）證述明確，另經本院當庭勘驗現場監視錄影器光碟內容無
    訛（見本院易字卷第128至131頁），復有車輛詳細資料報表
    、監視錄影器翻拍照片等件在卷可稽（見警Ａ卷第12至13頁
    ，警Ｂ卷第8至10頁，本院易字卷第97至112頁），是此部分
    之事實，足堪認定。至：
　㈠被告雖一度辯稱：其並未攜帶螺絲起子等語（見本院易字卷
    第74頁），然查，經本院當庭勘驗監視錄影器光碟之結果，
    被告左手握一端為紅色柱狀，另一端為細長銀色柱狀物體前
    去翻找車牌號碼000-0000號及另一台機車龍頭下方的置物箱
    ，再持該柱狀物體進入呂○○住處，又由另一個監視錄影器畫
    面可見被告手握之上開柱狀物體為紅色把柄的螺絲起子等情
    甚明（見本院易字卷第128至131頁），並有拍攝到被告手持
    螺絲起子之監視錄影器翻拍照片等件在卷可稽（見本院易字
    卷第111頁），則被告於如事實欄一、㈠、㈡所示時間、地點
    ，確實有攜帶螺絲起子乙節，當可認定。被告空言辯稱其並
    未攜帶任何工具等語，並不足採。
　㈡公訴意旨雖認被告是將呂○○住處之紗窗門的紗窗挖1個孔，伸
    手從該孔進入拉開門閂之方式侵入住宅。經查，呂○○於偵訊
    時雖證稱：其住處的木板門沒有關，木板門外有一層防蚊蟲
    的紗窗門，其有從內部將紗窗門閂起來，竊賊是用螺絲起子
    將紗窗門的紗窗挖出一個孔，伸手從該孔進入拉開門閂而闖
    入的等語（見偵1667卷第67頁），然證人呂○○於本院審理時
    已證稱：其偵訊時的陳述是猜測的，其猜測竊賊應該是拿螺
    絲起子從孔伸進去把門閂打開等語（見本院易字卷第176至1
    77頁），是其於偵訊時證稱竊賊係以破壞紗窗門之方式進入
    住處等情是否屬實，並非無疑。又證人呂○○於本院審理時證
    稱：其猜測竊賊以螺絲起子伸入打開門閂的孔洞靠近門閂，
    但是從照片中看不出來等語（見本院易字卷第177至178頁）
    ，又呂○○住處之紗窗門靠近門閂處並無明顯孔洞乙情，有照
    片在卷可稽（見本院易字卷第89頁），是呂○○雖猜測竊賊係
    以螺絲起子在靠近紗窗門門閂處挖出一個孔洞之後，再從此
    孔洞打開門閂，然自照片中並無法明確看出確實有此孔洞存
    在，則實難逕認被告有以工具破壞紗窗，參以證人呂○○於本
    院審理時證稱：其住處大門是木板門跟紗窗門，木板門沒有
    關上，紗窗門有關上，但其不確定竊賊過來時紗窗門有沒有
    閂上。紗窗門上有一個洞，但其不能確定是竊賊挖的。其後
    來有想到當天稍早有朋友來，朋友會進進出出，其也常常沒
    有鎖門，所以其無法確定當天紗窗門是否有閂上，被告說門
    沒有上鎖是有可能等語（見本院易字卷第175至176、179頁
    ），則被告辯稱其沒有破壞紗窗門，係自未上鎖之大門侵入
    呂○○住處等語，並非全然無據，此外亦無其他證據可證明被
    告係以毀壞門窗之方式進入呂○○之住宅，依照罪疑唯輕原則
    ，應認定被告係自未上鎖之大門進入呂○○之住宅。起訴書此
    部分記載容有誤會，併此敘明。
　㈢綜上所述，被告所辯並不足採。本案事證明確，被告之犯行
    堪可認定，應依法論科。
三、論罪科刑：
  ㈠刑法第321條第1項第3款之「兇器」，其種類並無限制，凡客
    觀上足對人之生命、身體、安全構成威脅，具有危險性之兇
    器均屬之，且祇須行竊時攜帶此種具有危險性之兇器為已足
    ，並不以攜帶之初有行兇之意圖為必要。被告手持之螺絲起
    子1把雖未扣案，然其外觀與一般市售螺絲起子無異，此有
    照片等件在卷可稽（見本院易字卷第111頁），而一般市售
    螺絲起子一端為金屬製成，質地堅硬，客觀上可對人之生命
    、身體、安全構成威脅，具有危險性，性質上屬兇器無疑。
  ㈡所謂踰越門扇，係指以超過越進方式通過門扇而言，與單純
    開啟門扇進入者不同，非謂啟門入室即可謂之越進，是如係
    從門走入或開啟鐵捲門進入，尚不得謂為踰越門扇。就事實
    欄一、㈡部分，被告係自未上鎖之大門進入呂○○之住處，並
    未破壞或以越進之方式通過，故被告此部分所為，並非毀越
    門窗甚明。
  ㈢是核被告如事實欄一、㈠部分所為，係犯刑法321條第2項、第
    1項第3款之攜帶兇器竊盜未遂罪；如事實欄一、㈡部分所為
    ，係犯刑法第321條第2項、第1項第1、3款之攜帶兇器侵入
    住宅竊盜未遂罪。
  ㈣就事實欄一、㈠部分，被告先後至陳○○所有之2部機車搜尋財
    物之竊盜行為，係於密切接近之時地實施，侵害同一人之財
    產法益，各行為間獨立性極為薄弱，依一般社會健全觀念，
    在時間差距上難以強行分開，應視為數個舉動之接續實行，
    合為包括之一行為予以評價，屬接續犯。
  ㈤被告所為上揭2次犯行，犯意各別，行為互殊，應予分論併罰
    。
  ㈥被告前因竊盜案件，經本院以107年度嘉簡字第387號判決判
    處有期徒刑3月確定，於107年11月19日易科罰金繳清而執行
    完畢等情，有臺灣高等法院被告前案紀錄表在卷可憑（見本
    院易字卷第11至52頁），其受徒刑之執行完畢後，5年以內
    故意再犯本案有期徒刑以上之罪，均為累犯，審酌被告於上
    開案件執行完畢後，未能因此記取教訓，竟於5年以內再次
    犯本案同罪質之罪，足見被告對刑罰之反應力薄弱，又本案
    縱予加重最低本刑，本院於法定刑內所為之量刑尚屬合理，
    被告之人身自由並無因此遭受過苛侵害或超過其所應負擔罪
    責之情形，爰依刑法第47條第1項之規定及參酌司法院釋字
    第775號解釋意旨，均加重其刑及最低本刑。
  ㈦就事實欄一、㈠、㈡部分，被告均已開始搜尋財物而著手實施
    竊盜犯行，然因無物品可竊取而不遂，均為未遂犯，均應依
    刑法第25條第2項之規定，按既遂犯之刑減輕之。
  ㈧被告同時有上開刑之加重減輕事由，爰依法先加後減之。
  ㈨爰以行為人之責任為基礎，審酌被告除前揭構成累犯之犯行
    外（此部分為免重複評價，不再於此審酌），於本案前尚有
    多次因竊盜案件經法院判刑確定之紀錄，此有臺灣高等法院
    被告前案紀錄表附卷足憑（見本院易字卷第11至52頁），可
    見被告素行非佳，其竟又不循正當管道賺取所需，以前揭方
    式找尋可竊取之財物，輕忽他人財產法益，並破壞呂○○對居
    住安寧之期待，所為實不足取，惟念及被告犯後坦承竊盜之
    行為，態度良好，兼衡被告竊取財物之手段、雖拿取螺絲起
    子前往竊盜，然未使用該等器具、因未尋得可竊取之財物而
    未遂之情節、於本院審理時自承因欠缺房租、飯錢等生活費
    而為本案犯行之動機、國中肄業之智識程度、未婚、於入監
    服刑前為油漆工之生活狀況（見本院易字卷第183至184頁）
    等一切情狀，分別量處如主文所示之刑，並諭知易科罰金之
    折算標準，以示懲儆。又關於數罪併罰之案件，如能俟被告
    所犯數罪全部確定後，於執行時，始由該案犯罪事實最後判
    決之法院所對應之檢察署檢察官，聲請該法院裁定之，無庸
    於每一個案判決時定其應執行刑，則依此所為之定刑，不但
    能保障被告（受刑人）之聽審權，符合正當法律程序，更可
    提升刑罰之可預測性，減少不必要之重複裁判，避免違反一
    事不再理原則情事之發生（最高法院110年度台抗大字第489
    號裁定意旨參照），被告所犯本案2罪雖為數罪併罰之案件
    ，然被告除本案之外，尚有另案在法院審理中及經法院判處
    徒刑，此有臺灣高等法院被告前案紀錄表在卷可稽（見本院
    易字卷第11至52頁），是被告有數罪併罰之另案而有與本案
    合併定應執行刑之可能，參酌上開最高法院裁定意旨，爰不
    於本案就被告所犯上開各罪合併定應執行刑，附此敘明。
  ㈩被告持往行竊之螺絲起子1把未經扣案，是否屬被告所有、是
    否仍存在均有不明，且非違禁物，復無證據足認是被告以外
    之人無正當理由提供或有被告以外之人無正當理由取得，爰
    不予宣告沒收或追徵。
據上論斷，應依刑事訴訟法第299條第1項前段，刑法第321條第1
項第1款、第3款、第2項、第25條第2項、第47條第1項、第41條
第1項前段，刑法施行法第1條之1第1項，判決如主文。
本案經檢察官顏榮松提起公訴，檢察官徐鈺婷到庭執行職務。
中　　華　　民　　國　　110 　年　　10　　月　　20　　日
　　　　　　　　　刑事第六庭  法　官　官怡臻
以上正本證明與原本無異。
如不服本判決應於收受判決後20日內向本院提出上訴書狀，並應
敘述具體理由；其未敘述上訴理由者，應於上訴期間屆滿後20日
內向本院補提理由書（均須附繕本）「切勿逕送上級法院」。告
訴人或被害人如對於本判決不服者，應具備理由請求檢察官上訴
，其上訴期間之計算係以檢察官收受判決正本之日期為準。
中　　華　　民　　國　　110 　年　　10　　月　　20　　日
                              書記官  李彥廷
附錄本案論罪科刑法條
中華民國刑法第321 條
犯前條第1 項、第2 項之罪而有下列情形之一者，處6 月以上5
年以下有期徒刑，得併科50萬元以下罰金：
一、侵入住宅或有人居住之建築物、船艦或隱匿其內而犯之。
二、毀越門窗、牆垣或其他安全設備而犯之。
三、攜帶兇器而犯之。
四、結夥三人以上而犯之。
五、乘火災、水災或其他災害之際而犯之。
六、在車站、港埠、航空站或其他供水、陸、空公眾運輸之舟、
    車、航空機內而犯之。
前項之未遂犯罰之。